【裁判字號】    96,訴,4509
【裁判日期】    970227
【裁判案由】    毒品危害防制條例
【裁判全文】
臺灣板橋地方法院刑事判決              96年度訴字第4509號
公  訴  人  臺灣板橋地方法院檢察署檢察官
被      告  甲○○
上列被告因違反毒品危害防制條例案件，經檢察官提起公訴（96
年度毒偵字第8868號），嗣因被告於本院準備程序中就被訴事實
為有罪之陳述，本院告知被告簡式審判程序之旨，並聽取當事人
之意見後，由本院合議庭裁定改由受命法官獨任依簡式審判程序
進行，判決如下：
    主  文
甲○○施用第一級毒品，累犯，處有期徒刑拾月。又施用第二級
毒品，累犯，處有期徒刑伍月，扣案之盛裝過甲基安非他命之塑
膠袋壹只，沒收之。應執行有期徒刑壹年壹月，扣案之盛裝過甲
基安非他命之塑膠袋壹只，沒收之。
    事  實
一、甲○○前於民國83年間，因煙毒案件，經臺灣臺北地方院以
    83年度訴字第2851號判處有期徒刑3 年2 月，嗣經上訴，由
    臺灣高等法院以84年度上訴字第111 號駁回上訴確定，於85
    年11月26日因縮短刑期假釋出獄，假釋期間並付保護管束；
    於上開保護管束期間之86年間，復因煙毒案件，經本院以86
    年度訴字第1943號判處有期徒刑3 年2 月，上訴後，由臺灣
    高等法院以87年度上訴字第471 號判決駁回上訴，而於87年
    2 月26日確定；另於87年間，因施用毒品案件，經臺灣臺北
    地方法院以87年度毒聲字第283 號裁定令入勒戒處所觀察勒
    戒後，先入勒戒所執行，認無繼續施用毒品之傾向，於87年
    10月15日執行完畢出所，由臺灣宜蘭地方法院檢察署檢察官
    於87年10月15日以87年偵字第3328號為不起訴處分確定；且
    接續執行前揭有期徒刑3 年2 月及前開假釋經撤銷後之殘刑
    1 年9 月23日，嗣於90年1 月21日因縮短刑期假釋出獄，假
    釋期間並付保護管束；詎甲○○於保護管束期間之90年間，
    再因施用第一、二級毒品案件，經臺灣臺北地方法院以90年
    度毒聲字第1902號裁定送觀察、勒戒後，認有繼續施用毒品
    之傾向，經臺灣臺北地方法院檢察署檢察官聲請強制戒治並
    提起公訴，強制戒治部分，經同前法院以91年度毒聲字第12
    28號裁定令入戒治處所施以強制戒治，嗣因戒治成效評定為
    合格，經該院以91年度毒聲字第2576號裁定停止戒治，所餘
    戒治期間付保護管束，於92年1 月23日出所接續執行後述徒
    刑，迄至92年6 月2 日戒治期滿停止戒治處分未經撤銷視為
    執行完畢；起訴部分，其所犯施用第一、二級毒品案件，經
    該院以91年度訴字第639 號分別判處有期徒刑9 月、4 月，
    並定應執行有期徒刑1 年確定，與前揭第2 次假釋經撤銷後
    之殘刑2 年2 月10日併付執行，甫於95年1 月13日縮短刑期
    徒刑執行完畢出監。詎猶不知悔改，於上開強制戒治執行完
    畢後之五年內，復分別基於施用第一級毒品海洛因及第二級
    毒品甲基安非他命（起訴書誤載為安非他命）之犯意，於96
    年9 月5 日（起訴書略載為於96年9 月6 日為警採尿分別回
    溯26、96小時內之某時許），在臺北縣板橋市○○路○ 段1
    號4 樓之6 住處，分別以將海洛因摻水注入針筒後注射之方
    式，施用第一級毒品海洛因，及以將第二級毒品甲基安非他
    命置入其自己臨時組裝而成之玻璃吸食器，用火燒烤成煙霧
    後吸食之方式，施用第二級毒品甲基安非他命。嗣為警於96
    年9 月6 日凌晨1 時30分許，在上址查獲，並扣得盛裝過甲
    基安非他命之塑膠袋1 只，經警採集其尿液送驗而查悉上情
    。
二、案經臺北縣政府警察局中和分局報告臺灣板橋地方法院檢察
    署檢察官偵查起訴。
    理  由
壹、程序方面：
    查本件被告甲○○所犯並非死刑、無期徒刑、最輕本刑為三
    年以上有徒刑之罪或高等法院管轄第一審案件，而其於準備
    程序進行中，被告先就被訴事實為有罪之陳述，經法官告知
    簡式審判程序之旨，並聽取公訴人及被告之意見後，本院認
    適宜改依簡式審判程序進行，爰依刑事訴訟法第273 條之1
    第1 項、第284 條之1 規定，由本院合議庭以裁定由受命法
    官獨任進行簡式審判程序，合先敘明。
貳、實體方面：
一、上揭事實，業據被告甲○○於本院審理時坦承不諱，復有搜
    索扣押筆錄、扣押物品目錄表各乙份、扣案物品照片2 幀存
    卷可稽，及盛裝過甲基安非他命之塑膠袋1 只扣案可資佐證
    。又被告為警查獲時所採其尿液送驗結果，係呈安非他命類
    （含甲基安非他命）陽性反應及嗎啡陽性反應，此有臺北縣
    政府警察局中和分局毒品危害防制條例犯罪嫌疑人姓名代碼
    對照表（代碼編號：0000000000）、台灣檢驗科技股份有限
    公司於96年9 月27日出具之濫用藥物尿液檢驗報告（報告編
    號：CH/2007/90659） 各1 份在卷可稽。據上，被告之尿液
    經以氣相層析質譜儀分析法檢驗，既係呈嗎啡及甲基安非他
    命陽性反應，顯見被告應有在前揭犯罪時間施用第一級毒品
    海洛因及第二級毒品甲基安非他命之行為甚明，被告自白核
    與事實相符。又查，被告前於87年間，因施用毒品案件，經
    臺灣臺北地方法院以87年度毒聲字第283 號裁定令入勒戒處
    所觀察勒戒後，先入勒戒所執行，認無繼續施用毒品之傾向
    ，於87年10月15日執行完畢出所，由臺灣宜蘭地方法院檢察
    署檢察官於87年10月15日以87年偵字第3328號為不起訴處分
    確定；又於90年間，再因施用第一、二級毒品案件，經臺灣
    臺北地方法院以90年度毒聲字第1902號裁定送觀察、勒戒後
    ，認有繼續施用毒品之傾向，經臺灣臺北地方法院檢察署檢
    察官聲請強制戒治，經同前法院以91年度毒聲字第1228號裁
    定令入戒治處所施以強制戒治，嗣因戒治成效評定為合格，
    經該院以91年度毒聲字第2576號裁定停止戒治，所餘戒治期
    間付保護管束，於92年1 月23日出所，迄至92年6 月2 日戒
    治期滿停止戒治處分未經撤銷視為執行完畢，此有臺灣高等
    法院被告前案紀錄表在卷可稽。綜上所述，足認被告前經強
    制戒治執行完畢釋放後，五年內再犯本件施用第一、二級毒
    品犯行。本案事證明確，被告犯行堪以認定，應依法論科。
二、查海洛因及甲基安非他命，分屬於毒品危害防制條例第2 條
    第2 項第1 、2 款所規定之第一、二級毒品，核被告所為，
    係犯毒品危害防制條例第10條第1 項、第2 項之施用第一、
    二級毒品罪。被告施用前持有第一、二級毒品之低度行為，
    各為進而施用之高度行為所吸收，均不另論罪。被告所犯上
    開二罪名，犯意各別，行為互殊，應予分論併罰。又查被告
    有如事實欄所述罪刑宣告及執行紀錄，此有上述前案紀錄表
    在卷可憑，其於有期徒刑執行完畢後五年內故意再犯有期徒
    刑以上之本罪，為累犯，各應依刑法第47條第1 項規定，加
    重其刑。審酌被告有多次施用毒品前科，品行非佳，且曾經
    強制戒治執行完畢，竟再為本件施用毒品犯行，顯見其不思
    悔改，自制力亦顯不佳，足以戕害其身心，滋生其他犯罪，
    惡化治安，嚴重損及公益；惟另考量被告於犯後已坦承犯行
    ，而其施用毒品行為於本質上係屬自我戕害行為，反社會性
    之程度應屬較低等一切情狀，各量處如主文所示之刑，併定
    其應執行之刑，以資懲儆。又扣案之盛裝過甲基安非他命之
    塑膠袋1 只，係供被告施用第二級毒品所用之物，且係被告
    所有，業據其供明在卷，爰依刑法第38條第1 項第2 款規定
    ，亦併予宣告沒收。
據上論斷，應依刑事訴訟法第273 條之1 第1 項、第299 條第1
項前段，毒品危害防制條例第10條第1 項、第2 項、第18條第1
項前段，刑法第11條、第47條第1 項、第51條第5 款、第38條第
1 項第2 款，判決如主文。
本案經檢察官江祐丞到庭執行職務。
中    華    民    國    97    年    2     月    27    日
                  刑事第十一庭法  官  林淑婷
以上判決正本證明與原本無異。
如不服本判決，應於送達後十日內，向本院提出上訴狀（上訴書
狀應敘述具體理由）。
                              書記官  林金良
中    華    民    國    97    年    2     月    27    日
附錄本案論罪科刑法條全文：
毒品危害防制條例第十條
施用第一級毒品者，處六月以上五年以下有期徒刑。
施用第二級毒品者，處三年以下有期徒刑。


司法院資訊處製作；財團法人民間司法改革基金會備份。
